臺灣新北地方法院民事判決
111年度勞小字第2號
原      告  賴詩婷  
被      告  金毛伊有限公司
法定代理人  黃光輝  
上列當事人間請求給付工資事件，經本院於民國111年2月15日言
詞辯論終結，判決如下：
    主  文
一、被告應給付原告新臺幣貳萬玖仟貳佰捌拾貳元，及自民國一
    一一年一月二十日起至清償日止，按週年利率百分之五計算
    之利息。
二、訴訟費用由被告負擔。
三、本判決第一項得假執行；但被告以新臺幣貳萬玖仟貳佰捌拾
    貳元為原告供擔保後，得免為假執行。
    事實及理由
壹、程序方面：
一、按勞動事件以勞工為原告者，由被告住所、居所、主營業所
    、主事務所所在地或原告之勞務提供地法院管轄，勞動事件
    法第6 條第1 項前段定有明文。經查，本件原告之勞務履行
    地為新北市新莊區，是本院就本件自有管轄權。　　
二、本件被告經合法通知，無正當理由未於言詞辯論期日到場，
    核無民事訴訟法第386條各款所列情形，爰依原告之聲請，
    由其一造辯論而為判決。
貳、實體方面：
一、原告起訴主張：
（一）原告於民國110年9月29日至被告公司任職，擔任吧檯人員
      ，110年9月29、30日時薪為新臺幣(下同)160元，2天工時
      合計10小時，於110年10月1日轉為月薪27,000元，迄110
      年10月31日離職，惟被告尚積欠薪資未給付，且原告任職
      期間被告未依法提撥6%勞退金，為此，原告曾申請勞資爭
      議調解，惟被告並未出席，致調解不成立，原告不得已始
      提起本訴。
（二）原告請求被告給付項目及金額如下：
    1.積欠薪資27,662元
　　　110年9月份2天薪資1,584元，及110年10月份薪資26,078
      元，合計27,662元，被告至今尚未給付。
    2.勞工退休金1,620元
　　　原告任職期間，被告應為原告提撥之6%勞退金為1,620元
      ，然被告並未提撥。
（三）併聲明：
    1.被告應給付原告29,282元，及自起訴狀繕本送達翌日起至
      清償日止，週年利率百分之5計算之利息。
    2.訴訟費用由被告負擔。
二、被告經合法通知，未於言詞辯論期日到場，亦未提出書狀作
    何聲明或陳述。
三、本院得心證之理由：
（一）按當事人對於他造主張之事實，於言詞辯論時不爭執者，
      視同自認；當事人對於他造主張之事實，已於相當時期受
      合法之通知，而於言詞辯論期日不到場，亦未提出準備書
      狀爭執者，準用第1項之規定，民事訴訟法第280條第1項
      、第3項分別定有明文。經查，原告主張之前揭事實，業
      據其提出與所述情節相符之新北市政府勞資爭議調解紀錄
      、Line對話紀錄、出勤打卡紀錄、110年9、10月份薪資明
      細、勞工保險投保明細、勞工退休金提繳明細等影本為證
      （見本院卷第13至33頁）。而被告經合法通知，除未於言
      詞辯論期日到場，亦未提出任何書狀爭執或否認原告之主
      張，依民事訴訟法第280條第3項前段準用同條第1項前段
      之規定，即應視同自認原告之主張，是原告前揭主張之事
      實，堪信為真。
（二）茲就原告所請求之項目及數額有無理由，分述如下：
    1.積欠薪資部分
　　　按工資應全額直接給付勞工，勞基法第22條第2項前段定
      有明文。查本件原告主張受雇於被告，110年9月份出勤時
      數10小時，應領薪資為1,584元，110年10月份起轉為月薪
      制，並工作至110年10月31日，應領薪資為26,078元，惟
      被告迄今尚未給付上開金額，原告為此曾申請勞資爭議調
      解，惟被告並未出席，致調解不成立等情，業據其提出新
      北市政府勞資爭議調解紀錄、Line對話紀錄、出勤打卡紀
      錄、110年9、10月份薪資明細、勞工保險投保明細等影本
      在卷可稽（見本院卷第13至31頁），堪認被告確實未給付
      原告上開期間之薪資，是原告主張被告應給付原告110年9
      月份薪資1,584元及110年10月份薪資26,078元，合計27,6
      62元，為有理由，應予准許。
    2.勞工退休金部分
　　　按雇主應為第7條第1項規定之勞工負擔提繳之退休金，不
      得低於勞工每月工資6％；雇主未依本條例之規定按月提繳
      或足額提繳勞工退休金，致勞工受有損害者，勞工得向雇
      主請求損害賠償，勞工退休金條例第14條第1項、第31條
      第1項定有明定。查本件被告於原告任職期間（即110年9
      月29日至110年10月31日）均未替原告提撥勞工退休金，
      此有原告提出之勞工退休金提繳明細可證（見本院卷第33
      頁），再依原告所提薪資明細，其月薪為27,000元，則投
      保薪資級距為27,600元，每月應提繳之勞工退休金為1,65
      6元（計算式：27,600×6%＝1,656），此部分原告僅請求1,
      620元，未逾上開金額，依處分權主義，自屬有理，應予
      准許。
（三）綜上，原告依兩造間之勞動契約，及勞基法相關規定，請
      求被告給付原告29,282元，為有理由，應予准許。
（四）末按給付無確定期限者，債務人於債權人得請求給付時，
      經其催告而未為給付，自受催告時起，負遲延責任。其經
      債權人起訴而送達訴狀，或依督促程序送達支付命令，或
      為其他相類之行為者，與催告有同一之效力；遲延之債務
      ，以支付金錢為標的者，債權人得請求依法定利率計算之
      遲延利息，民法第229條第2項、第233條第1項前段分別定
      有明文。又應付利息之債務，其利率未經約定，亦無法律
      可據者，週年利率為百分之5，亦為同法第203條所明定。
      查本件起訴狀繕本係於111年1月19日送達被告（見本院卷
      第53頁），是原告併請求自起訴狀繕本送達翌日即111年1
      月20日起至清償日止，按週年利率百分之5計算之利息，
      即屬有據。
四、從而，原告依兩造間之勞動契約，及勞基法規定，請求被告
    給付原告29,282元，及自111年1月20日起至清償日止，按週
    年利率百分之5計算之利息，為有理由，應予准許。
五、法院就勞工之給付請求，為雇主敗訴之判決，應依職權宣告
    假執行，前項請求，法院應同時宣告雇主得供擔保或將請求
    標的物提存而免假執行，為勞動事件法第44條第1項、第2項
    所明定。本件判決為被告即雇主敗訴之判決，依據前開規定
    ，並依職權宣告假執行及免為假執行之宣告。
六、訴訟費用負擔之依據：民事訴訟法第78條。
中　　華　　民　　國　　111 　年　　3 　　月　　1　 　日
                  勞動法庭  法　官　吳幸娥
以上正本係照原本作成。
如對本判決上訴，須於判決送達後20日內向本院提出上訴狀。如
委任律師提起上訴者，應一併繳納上訴審裁判費。
中　　華　　民　　國　　111 　年　　3 　　月　　1　 　日
                            書記官　周子鈺